# 请教陈版，关于合并的问题。

提问人：若雅的玫瑰 时间：2019-02-23 15:45:00
A 公司用无形资产投资合营企业 B，持股 50%，无形资产增资 100 万元，问题 1 、抵消未实现内部交易损益按 100 万全额抵消还是抵消 50%，问题2 、后购买 B 公司 50% 的股权，变为全资子公司，原来抵消的未实现内部交易损益的余额以后如何处理，需要抵消无形资产增值部分吗，对方科目抵年初未分配利润吗

回答人：chenyiwei
1 、因为是对合营企业投资，所以视同与合营企业之间的顺流交易（只不过对价的支付方式不是现金，而是被投资企业自身的股权），应按比例（50%）
抵销顺流交易未实现损益。
2 、后续如果收购其他股东所持股权，变为全资子公司的，则按照分步交易实现非同一控制下合并进行会计处理。在合并报表层面对原持有的 40% 股权需按公允价值重新计量，并将重新计量的差额计入投资收益。相应地，通过对原持有权益的重新计量，视同该项顺流交易损益截至购买日已经全部实现，后续无需继续进行合并抵销处理。在个别报表层面，是按原持有股权按权益法核算到购买日的账面价值加上增持 50% 股权的成本之和作为长期股权投资成本，后续采用成本法核算，自然不再继续抵销未实现损益。

提问人：若雅的玫瑰 时间：2019-02-24 08:52:25
追问。 1 、对原股权按公允价值计量形成的投资收益能不能抵消掉 2 、通过对原有股权重新计量视同截至购买日顺流交易损益全部实现这句怎么理解 3 、成本法下以土地（评估增资的）投资子公司单体和合并各应怎么处理，投资合营企业视同顺流交易，投资子公司不需要视同内部交易抵消吗

回答人：chenyiwei
1 、不能。 2 、视同在购买日处置了原持有的股权，自然原先对应的顺流交易损益也就在处置过程中全部实现。 3 、投资子公司一般认为无商业实质，按投出资产账面价值作为投资成本。合并报表层面不影响。